臺灣臺中地方法院刑事判決　　　　　　　　　　　　　九十四年度易字第四二一號
　　公　訴　人　臺灣臺中地方法院檢察署檢察官
　　被　　　告　乙○○
右列被告因詐欺案件，經檢察官聲請以簡易判決處刑（聲請案號：九十三年度偵字第
二０一七六號），本院臺中簡易庭認不宜逕以簡易判決處刑，應適用通常訴訟程序審
判，本院合議庭裁定由受命法官獨任進行簡式審判程序，本院判決如左：
    主  文
乙○○幫助意圖為自己不法之所有，以詐術使人將本人之物交付，處有期徒刑貳月，
如易科罰金，以佰元折算壹日，緩刑貳年。
    事  實
一、乙○○未曾受有期徒刑以上刑之宣告，素行尚稱良好；詎其明知向其蒐集金融機
    構存款帳戶之姓名年籍不詳綽號「陳先生」之成年男子並非熟識，且金融機構存
    款帳戶係個人理財之重要工具，攸關個人財產、信用之表徵，並可預見一旦交予
    他人使用，即有供作財產犯罪用途之可能，且一般人取得他人存簿及提款卡之目
    的在於取得贓款及掩飾犯行不易遭人追查，而乙○○對於提供帳戶必然供作該不
    詳成年男子從事不法犯罪使用等情節雖無確信，但仍基於縱若其金融機構帳戶被
    利用作為詐欺取財之工具亦不違背其本意之幫助犯意，竟於民國九十三年十月中
    旬閱讀自由時報分類廣告見有人登報高價收購存簿，竟與之電話聯繫後，於同年
    月十八日前往設在臺中市○○○路○段一六０號一樓之台北銀行台中分行申請開
    設帳號000000000000號、戶名：乙○○之銀行存款帳戶，並於取得
    存簿、提款卡及密碼等資料後，於同年月二十日，以電話聯繫該綽號「陳先生」
    之人，在臺中市○○路上之麥當勞內，將其所開戶取得前揭帳戶之存簿、提款卡
    交付予該綽號「陳先生」之男子使用，而取得綽號「陳先生」之男子所交付之新
    台幣（下同）二千元以充對價，並容許該綽號「陳先生」男子藉其存簿、提款卡
    等資料，遂行詐欺取財之犯行。嗣該不詳成年男子即與其成員共同基於意圖為自
    己不法所有之犯意，於九十三年十一月一日，由自稱「洪小姐」之人，以電話佯
    向甲○○推銷泛亞國際金融機構股份有限公司之股票，致甲○○陷於錯誤，而於
    同月二日依指示將六萬七千元匯入乙○○之上開存款帳戶內，該筆款項旋遭提領
    一空，嗣乙○○並未獲得所購買之股票，始知受騙而報警處理。
二、案經臺中市警察局第一分局報告臺灣臺中地方法院檢察署檢察官偵查後聲請簡易
    判決處刑。
    理  由
壹、程序方面：
一、按除被告所犯為死刑、無期徒刑、最輕本刑為三年以上有期徒刑之罪或高等法院
    管轄第一審案件者外，於法院行準備程序進行中，被告先就被訴事實為有罪之陳
    述時，審判長得告知被告簡式審判程序之旨，並聽取當事人、代理人、辯護人及
    輔佐人之意見後，裁定進行簡式審判程序；且受命法官行準備程序，與法院或審
    判長有同一之權限；又簡式審判程序之證據調查，不受刑事訴訟法第一百五十九
    條第一項、第一百六十一條之二、第一百六十一條之三、第一百六十三條之一及
    第一百六十四條至第一百七十條規定之限制，刑事訴訟法第二百七十三條之一第
    一項、第二百七十九條第二項前段、第二百七十三條之二分別定有明文。
二、查本件被告乙○○所犯為死刑、無期徒刑、最輕本刑為三年以上有期徒刑以外之
    罪，且非高等法院管轄第一審之案件，經本院合議庭裁定由受命法官行準備程序
    時，被告就被訴事實為有罪之陳述後，復經本院合議庭裁定由受命法官獨任行簡
    式審判程序，是其證據之調查，自不受刑事訴訟法第一百五十九條第一項、第一
    百六十一條之二、第一百六十一條之三、第一百六十三條之一及第一百六十四條
    至第一百七十條規定之限制，合先敘明。
貳、實體方面：
一、右揭事實，業據被告乙○○於本院審理時坦白不諱，核與被害人甲○○於警詢時
    所指述之情節大致相符，並有被告前揭台北銀行台中分行第000000000
    000號帳戶之開戶資料及往來明細在卷可稽，而依該往來明細之記載，被害人
    確有於九十三年十一月二日匯入六萬七千元，應認被告之自白與事實相符，而得
    為證據。本件事證已經明確，被告犯行洵堪認定，應依法論科。
二、核被告所為，係犯刑法第三十條第一項、第三百三十九條第一項之幫助詐欺取財
    罪。被告幫助他人犯詐欺取財罪，為從犯，本院衡其犯罪情節顯較正犯為輕，爰
    依刑法第三十條第二項之規定，按正犯之刑減輕之。爰審酌被告因一時缺錢使用
    即閱報後恣意前往銀行開戶而提供其所有之上開帳戶供他人非法使用之犯罪動機
    、目的，且其所為顯可導致犯罪偵查困難，行為固屬不該，應予非難，然衡諸被
    告本身並未實際參與本件詐欺取財之犯行，且所出賣之帳戶僅有一個，並檢察官
    於本院審理時對被告科刑之意見亦請求從輕量刑，並坦承犯罪之犯後態度良好等
    一切情狀，量處如主文所示之刑，並諭知易科罰金之折算標準，以示懲儆。末查
    ，被告前未曾受有期徒刑以上刑之宣告，有臺灣臺中地方法院檢察署刑案資料查
    註紀錄表及臺灣高等法院被告全國前案紀錄表各一件附卷可稽，其因一時失慮而
    致罹律法，經此偵、審程序之教訓，當知所警惕，並斟酌公訴檢察官亦請求予以
    宣告緩刑等情，本院認被告應無再犯之虞，所宣告之刑以暫不執行為適當，爰併
    宣告緩刑二年。
三、公訴意旨另以：被告於出賣其前揭帳戶後，該綽號「陳先生」及其成員「洪小姐
    」等人之向被害人詐欺取財，被害人除於前揭時間匯款六萬七千元至被告之上揭
    帳戶外；另有於九十三年十一月四日因該綽號「陳生先」等人以被害人前揭匯款
    購買股票中獎港幣三十萬元，而要求被害人再匯款十萬元，致被害人因而再陷於
    錯誤，復於同年月四日匯款十萬元至被告前揭帳戶等，因認被告此部分事實，亦
    涉犯刑法第三十條第一項、第三百三十九條第一項幫助詐欺取財等語。
四、按犯罪事實應依證據認定之，無證據不得認定犯罪事實；又不能證明被告犯罪者
    ，應諭知無罪之判決，刑事訴訟法第一百五十四條第二項、第三百零一條第一項
    分別定有明文；且認定不利於被告之事實，須依積極證據，苟積極證據不足為不
    利於被告事實之認定時，即應為有利於被告之認定，更不必有何有利之證據，亦
    有最高法院三十年上字第八一六號判例可資參照。檢察官認被告有此部分犯行，
    無非以被害人在警詢時之指述為其依據，然查被害人於警詢時係指述其有關此部
    分之十萬元係匯入臺灣銀行水湳分行第000000000000000號帳戶
    ，有被害人警詢筆錄在卷可查，而該帳戶經本院向該銀行查詢結果，其開戶之人
    係劉永信，有該銀行九十四年三月三日水湳營字第０九四００００八九二一號函
    附之開戶資料及往來明細可查，顯見檢察官認被害人另有於九十三年十一月四日
    匯款十萬元至被告前開帳戶，容有誤會，被告此部分之事實，應為不能證明犯罪
    ，然檢察官認被告此部分事實，與前揭已經起訴論罪部分之事實，有實質上一罪
    之關係，爰不另為無罪之諭知。
據上論斷，應依刑事訴訟法第四百五十二條、第二百七十三條之一第一項、第二百九
十九條第一項前段，刑法第三十條第一項、第二項、第三百三十九條第一項、第四十
一條第一項前段、第七十四條第一款，罰金罰鍰提高標準條例第一條前段、第二條，
判決如主文。
中      華      民      國      九十四      年    四    月      一      日
                                    臺灣臺中地方法院刑事第十一庭
                                         法  官  林  源  森
右正本證明與原本無異
如不服本判決，應於收受本判決後十日內向本院提出上訴書狀，其未敘述上訴理由者
，並得於提起上訴後十日內向本院補提理由書狀（均須按他造當事人之人數附繕本）
「切勿逕送上級法院」
                                         書記官
中      華      民      國      九十四      年    四    月      一      日
附錄本案論罪科刑法條全文：
中華民國刑法第三百三十九條
(普通詐欺罪)
意圖為自己或第三人不法之所有，以詐術使人將本人或第三人之物交付者
，處五年以下有期徒刑、拘役或科或併科一千元以下罰金。
以前項方法得財產上不法之利益或使第三人得之者，亦同。
前二項之未遂犯罰之。
